【裁判字號】    97,聲,142
【裁判日期】    970130
【裁判案由】    返還提存物
【裁判全文】
臺灣臺中地方法院民事裁定               97年度聲字第142號
聲  請  人  渣打國際商業銀行股份有限公司
法定代理人  甲○○
相  對  人  乙○○
上列聲請人聲請返還提存物事件，本院裁定如左：
    主      文
聲請駁回。
聲請程序費用由聲請人負擔。
    理      由
一、本件聲請意旨略以：聲請人前遵本院91度裁全字第11066號
    民事裁定，提供面額新臺幣50萬元之臺北市政府建設公債90
    年度第二期債券為擔保金，並以本院91年度存字第4328號提
    存事件提存在案。茲因該假扣押執行之標的物業經本院89年
    度執字第23813號拍定，且已撤銷假扣押裁定確定，並依民
    事訴訟法第104條第1項第3款之規定，聲請本院95年度聲字
    第2786號通知相對人行使權利而未行使，爰聲請返還上開提
    存之擔保金等語。
二、按返還擔保金，依民事訴訟法第106條準用同法第104條之規
    定，須符合：一應供擔保之原因消滅者。二供擔保人證明受
    擔保利益人同意返還者。三訴訟終結後，供擔保人證明已定
    20日以上之期間，催告受擔保利益人行使權利而未行使，或
    法院依供擔保人之聲請，通知受擔保利益人於一定期間內行
    使權利並向法院為行使權利之證明而未證明者之要件，法院
    始得裁定返還擔保金。查聲請人主張之事實，固據其提出本
    院前揭提存書、假扣押裁定、本院95年度聲字第2786號通知
    函等資料為證。惟查，所謂訴訟終結，在因假扣押所供擔保
    之情形，因該擔保係為保障受擔保利益人因不當假扣押所受
    損害而設，倘執行法院已依假扣押裁定實施假扣押之執行，
    則在供擔保人撤回假扣押之執行前，受擔保利益人所受損害
    仍可能繼續發生，損害額既未確定，自無強令其行使權利之
    理。故在假扣押所供之擔保，供擔保人依民事訴訟法第106
    條準用同法第104條第1項第3款規定，聲請以裁定命返還其
    擔保金之場合，必供擔保人已撤回假扣押之執行，始得謂與
    民事訴訟法第104條第1項第3款所定之「訴訟終結」相當，
    而得依該條款行使定期催告之權利。本件聲請人雖謂已撤銷
    前揭假扣押裁定，但並未提出該部分資料為證，經本院調閱
    前揭假扣押卷，亦無撤銷該案假扣押之資料，聲請人此部分
    陳述已有不實。次查，聲請人取得本院91年度執全字第1106
    6號假扣押裁定後，係聲請本院91年度執全字第3889號假扣
    押執行相對人所有臺中市○○段上石碑段2076地號土地應有
    部分10000分之213暨其上同段6814、6916建號等建物及相對
    人所有臺中市○區○○段一小段2之1、2之2、4之4、4之9、
    4之10、4之12、4之13地號應有部分各10000分之37土地，其
    中前揭上石碑段房地係併入本院88年度執全字第4713號假扣
    押執行事件執行；繼光段土地係併入本院88執全字第3875號
    假扣押執行事件執行。嗣前揭上石碑段房地固經本院89年度
    執字第23813號拍定，惟前揭繼光段土地並未遭拍定，亦未
    撤回假扣押執行，此經調閱本院91年度執全字第3889號88年
    度執全字第4713號、88執全字第3875號假扣押執行事件卷及
    本院89年度執字第23813號卷查明無訛。依前揭說明，難認
    本件已符合訴訟終結之要件。從而本件聲請不合返還擔保金
    之要件，應予駁回。
三、依民事訴訟法第95條、第78條，裁定如主文。
中    華    民    國    97    年    1     月    30    日
                  民事第三庭  法  官  黃渙文
正本係照原本作成。
如對本裁定不服，應於裁定送達後10日內向本院提出抗告狀（須
附繕本），並繳納抗告裁判費新臺幣1,000元。
中    華    民    國    97    年    1     月    30    日
                              書記官


司法院資訊處製作；財團法人民間司法改革基金會備份。
